臺灣臺南地方法院刑事判決　　　　　　　96年度易字第1592號
公　訴　人　臺灣臺南地方法院檢察署檢察官
被　　　告　甲○○
　　　　　　　　　　現在臺灣臺南監獄台南分監(另案執行中)
上列被告因竊盜案件，經檢察官提起公訴（96年度偵字第15545
、11114號、15541號），被告就被訴事實為有罪之陳述，本院裁
定行簡式審判程序，判決如下：
    主  文
甲○○竊盜，累犯，處有期徒刑陸月；又竊盜，累犯，處有期徒
刑陸月；又竊盜，累犯，處有期徒刑陸月。應執行有期徒刑壹年
，並應於刑之執行前令入勞動場所強制工作參年。
    事實及理由
一、按除被告所犯為死刑、無期徒刑、最輕本刑為三年以上有期
    徒刑之罪或高等法院管轄第一審案件者外，於法院行準備程
    序進行中，被告先就被訴事實為有罪之陳述時，審判長得告
    知被告簡式審判程序之旨，並聽取當事人、代理人、辯護人
    及輔佐人之意見後，裁定進行簡式審判程序，刑事訴訟法第
    273條之1第1項及284條之1分別定有明文。本件被告被訴刑
    法第320條第1項竊盜罪，乃除死刑、無期徒刑、最輕本刑為
    三年以上有期徒刑以外之罪，亦為刑事訴訟法第376條第2款
    之罪之案件，其於本院獨任法官審理中就被訴事實為有罪之
    陳述，經告知簡式審判程序之旨，並聽取公訴人、被告之意
    見後，本院認為適宜進行簡式審判程序，依刑事訴訟法第
    273條之2、第159條第2項之規定，不適用傳聞法則有關限制
    證據能力之相關規定；並得依同法第310條之2準用第454條
    之規定製作略式判決書（僅記載「證據名稱」），合先敘明
    。
二、本件犯罪事實及證據除引用起訴書之記載（如附件）外，另
    補充:(一)犯罪事實欄:「甲○○前有多次竊盜、詐欺及違反
    毒品危害防制條例等前科，並於93年間因違反毒品危害防制
    條例案件，經台灣高等法院台南分院於94年1月25日以93年
    度上訴字第898號判決分別判處有期徒刑十月、四月，應執
    行有期徒刑一年確定，於95年3月14日縮刑期滿執行完畢，
    仍不知悔改」；（二）證據清單及待證事實欄編號1證據名
    稱為：「被告甲○○於警詢、偵查中及本院之自白」等語。
三、核被告如附表所示三次行為，均係犯刑法第320條第1項竊盜
    罪。被告上開三次竊盜犯行，犯意各別，行為互殊，為數罪
    ，應予分論併罰。另查，被告於93年間因違反毒品危害防制
    條例案件，經台灣高等法院台南分院於94年1月25日以93 年
    度上訴字第898號判決分別判處有期徒刑十月、四月，應執
    行有期徒刑一年確定，於95年3月14日縮刑期滿執行完畢，
    有台灣高等法院被告前案紀錄表在卷可稽，其於五年內故意
    再犯本件有期徒刑以上之罪，為累犯，應依法加重其刑。爰
    審酌被告前有多次竊盜、詐欺及違反毒品危害防制條例等前
    科，且屢犯竊行不止，不知悔改，恣意侵害他人財產法益，
    嚴重危害社會秩序，其國中畢業之智識程度，犯後坦承犯行
    等一切情狀，量處如主文所示之刑並定其應執行之刑，以資
    懲儆。
四、末查，被告先後於93年間因竊盜案件，經本院於93年11月22
    日判處拘役五十日確定；於95年間再因竊盜案件，經本院於
    95年12月25日以95年度簡字第3928號判處拘役五十九日確定
    (尚未執行完畢，嗣經本院於96年8月8日以96聲減字第2478
    號裁定減為拘役二十九日確定)；於96年間又因竊盜案件，
    經本院於96年7月13日以96年簡字第1747號判處拘役九十日
    確定 (嗣經減為拘役四十五日，尚未執行完畢)；同年再因
    竊盜案件，經本院於96年7月23日經本院以96年度簡字第222
    5號判處有期徒刑三月確定 (嗣經減為拘役ㄧ月十五日，尚
    未執行)；同年再因竊盜案件，經本院於96年11月19日以96
    年度簡字第3863號判處有期徒刑二月十五日 (已減刑)在案
    ；同年又因25次竊盜行為，經本院於96年10月9日以96年度
    易字第432號判處有期徒刑三年在案，有同前前案紀錄表及
    本院96年度易字第432號判決附卷可按。被告又於本案有三
    次之竊盜犯行 (註: 又另涉嫌15次竊盜行為，經台灣臺南地
    方法院檢察署檢察官偵查起訴，現由本院另案審理中，有該
    署96年度偵字第9184、11852、11181、12944、12332號起訴
    書附卷可考)，其屢犯竊行不斷，顯有犯罪之習慣，爰依竊
    盜犯贓物犯保安處分條例之規定，併予諭知於刑之執行前，
    令入勞動處所強制工作三年，以收矯正之效。
據上論斷，應依刑事訴訟法第273條之1第1項、第299條第1項前
段、第310條之2、第454條第2項，刑法第320條第1項、47條第1
項、第51條第5款，刑法施行法第1條之1，竊盜犯贓物犯保安處
分條例第1條前段、第3條第1項、第4條、第5條第1項前段，判決
如主文。
本案經檢察官乙○○到庭執行職務。
中　　華　　民　　國　　96　　年　　12　　月　　31　　日
　　　　　　　　　刑事第九庭法　官　賴純慧
以上正本證明與原本無異如不服本判決應於收受本判決後10日內
向本院提出上訴書狀，並應敘述具體理由。如未敘述上訴理由者
，應於上訴期間屆滿後20日內向本院補提理由書狀（均須按他造
當事人之人數附繕本）「切勿逕送上級法院」。
　　　　　　　　　　　　　　　　書記官　方秀貞
中　　華　　民　　國　　97　　年　　　1　　月　　3  　日
附錄本案論罪科刑法條全文
刑法第320條第1項
意圖為自己或第三人不法之所有，而竊取他人之動產者，為竊盜
罪，處5 年以下有期徒刑、拘役或5百元以下罰金。
